臺灣板橋地方法院刑事判決　　　　　　 94年度簡上字第158號
上　訴　人　臺灣板橋地方法院檢察署檢察官
被　　　告　甲○○
上列上訴人因被告賭博案件，不服本院94年度簡字第740 號，中
華民國94年2 月23日第一審判決（聲請簡易判決處刑案號：臺灣
板橋地方法院檢察署94年度偵字第1814號），提起上訴，及移送
併辦（臺灣板橋地方法院檢察署94年度偵字第4686號、同署94年
度速偵字第311 號），本院管轄之第二審合議庭判決如下：
    主  文
原判決撤銷。
甲○○連續意圖營利，供給賭博場所，處有期徒刑肆月，如易科
罰金，以佰元折算壹日。扣案之四色牌合計佰拾陸副、新
臺幣合計伍佰玖拾元均沒收。
    事  實
一、甲○○曾於民國（下同）86年間，因賭博案件，經本院判處
    罰金3,000 元確定（不構成累犯），猶不知悔改，復意圖營
    利，並基於供給賭博場所之概括犯意，先於94年1 月12日，
    下午5 時許，提供其位於臺北縣新莊市○○路270 巷2 號之
    租屋處，供黃張碧玉、鄭林淑貞、林明珠、宋國榮、蔡春德
    等人賭博財物（黃張碧玉等5 人均已依社會秩序維護法裁罰
    ），其賭法為把玩四色牌（俗稱「十胡仔」），各家發18張
    牌後輪流出牌，湊足「10胡」即可「胡牌」，其餘賭玩者乃
    需支付「胡牌」者新臺幣（下同）100 元，而每次「胡牌」
    之人又須支付抽頭金50元予甲○○，嗣經警於同日晚上8 時
    許，循線赴上址當場查獲上情，並扣得甲○○所有供其意圖
    營利供給賭博場所所用之賭具四色牌46副及其所有因意圖營
    利供給賭博場所所得之抽頭金70元（甲○○花用若干抽頭金
    後所剩餘之抽頭金），惟翌日甲○○經警方移送臺灣板橋地
    方法院檢察署由檢察官偵訊暨諭令限制住居釋放後，復承前
    同一概括犯意，自94年2 月15日起至同年月21日凌晨0 時15
    分許止，提供其位於臺北縣新莊市○○街14號之居所，供吳
    月桃、林進壹、陳唐麗貞、江素花、江辰池、葉金富、王福
    民、柯月梅、林明珠、施月女等人賭博財物（吳月桃等10人
    均已依社會秩序維護法裁罰），其賭法為把玩四色牌（俗稱
    「十胡仔」），各家發18張牌後輪流出牌，湊足「10胡」即
    可「胡牌」，其餘賭玩者乃需支付「胡牌」者新臺幣（下同
    ）100 元，而每次「胡牌」之人又須支付抽頭金20元予甲○
    ○，嗣經警於94年2 月21日日凌晨0 時15分許，循線赴該址
    當場查獲上情，並扣得甲○○所有供其意圖營利供給賭博場
    所所用之賭具四色牌290 副及其所有因意圖營利供給賭博場
    所所得之抽頭金520 元。
二、案經臺北縣政府警察局新莊分局報請臺灣板橋地方法院檢察
    署檢察官偵查後向本院聲請簡易判決處刑，暨臺北縣政府警
    察局新莊分局報請臺灣板橋地方法院檢察署檢察官移送本院
    併案審理。
    理  由
一、訊據被告甲○○對於黃張碧玉、鄭林淑貞、林明珠、宋國榮
    、蔡春德等人在其租屋處內以上開方法賭博財物，暨吳月桃
    、林進壹、陳唐麗貞、江素花、江辰池、葉金富、王福民、
    柯月梅、林明珠、施月女等人在其居所內以上開方法賭博財
    物，且均於每次「胡牌」時支付50元予其本人等節，固坦承
    不諱，惟矢口否認有何意圖營利供給賭博場所犯行，辯稱：
    當時係伊友人至其租屋處及居所把玩四色牌供作消遣，每次
    「胡牌」之人所交付予伊之50元，僅係購買飲料、食品供賭
    玩者食用，並無抽頭營利之情事云云。經查：上揭被告多次
    供給賭博場所予黃張碧玉、鄭林淑貞、林明珠、宋國榮、蔡
    春德、吳月桃、林進壹、陳唐麗貞、江素花、江辰池、葉金
    富、王福民、柯月梅、林明珠、張施月女等人賭博財物，其
    賭玩者並於每次「胡牌」時交付50元予被告等節，業據被告
    供明在卷，核與賭玩者張碧玉、鄭林淑貞、林明珠、宋國榮
    、蔡春德、吳月桃、林進壹、陳唐麗貞、江素花、江辰池、
    葉金富、王福民、柯月梅、林明珠、張施月女於警詢時陳述
    之情節相符，並有扣案之賭具四色牌計336 副及「胡牌」者
    交予被告之現金合計590 元可資佐證，堪認被告確有多次供
    給賭博場所予黃張碧玉等人賭博財物，並於每次「胡牌」時
    收取50元之情事；次倘若上開賭玩者確需要飲料及食品，衡
    情自應視彼等所需花費若干，再由贏錢者籌資委由被告購買
    ，殊無按次由「胡牌」者固定交付50元或20元予被告之理，
    再縱令賭玩者每次「胡牌」所交付予被告之現金，係包含食
    物、飲料等費用，惟本案第一次為警方查獲之際，現場有賭
    玩者5 人，其每次「胡牌」皆須交付50元予被告，第二次為
    警方查獲之際，現場亦有賭客10人，其每次「胡牌」亦須交
    付20元予被告，被告於該等賭玩者賭玩四色牌期間所收取之
    現金，除提供賭客飲食所需外，其剩餘之金額皆歸被告所有
    ，亦為被告與各該賭玩者所明知之事項，被告第二度遭警方
    查獲之際，更自白供稱：「‧‧‧贏家會從贏得的400 元裡
    抽20元給我讓我去買餐飲，剩下的為我所有‧‧‧」等語（
    參臺灣板橋地方法院檢察署94年速偵字第311 號偵查卷宗第
    7 頁），此益見被告當時在主觀上顯有營利之意圖，其在客
    觀上亦確有供給賭博場所以營利之犯行，殆無疑問，其辯稱
    並無抽頭營利情事云云，顯屬事後圖卸推托之詞，要無足採
    。綜上所述，本案事證已臻明確，被告犯行洵堪認定，應予
    依法論科。
二、核被告所為，係犯刑法第268 條前段之意圖營利供給賭博場
    所罪。被告先後多次犯行，時間緊接，方法相同，觸犯構成
    要件相同之罪名，顯係基於概括犯意反覆而為，為連續犯，
    應依刑法第56條規定論以一罪並加重其刑。公訴意旨雖未敘
    及上揭被告自94年2 月15日起至同年月21日止之意圖營利供
    給賭博場犯行（即移送併辦部分─臺灣板橋地方法院檢察署
    94年度偵字第4686號、同署94年度速偵字第311 號），然此
    部分與原公訴論罪部分，具有裁判上一罪之連續犯關係，乃
    為公訴效力所及，本院自得併予審究。原審就被告犯行論罪
    科刑，固非無見，惟原判決對於上開移送併辦部分未及加以
    審酌，尚有未洽，公訴人上訴意旨指摘原判決不當，為有理
    由，自應由本院予以撤銷改判。爰審酌被告前有賭博前科（
    有臺灣高等法院被告前案紀錄表1 份附卷可稽），竟不知悔
    改，仍意圖營利，多次供給賭博場所供人聚賭，非但破壞社
    會善良風氣，亦對社會治安構成危害，此外，復參酌其犯罪
    之動機、目的、手段、所生危害及犯罪後之態度等一切情狀
    ，量處如主文所示之刑，並諭知易科罰金之折算標準。
三、扣案如事實欄所載之四色牌合計336 副，係被告甲○○所有
    供其犯意圖營利供給賭博場所罪所用之物，業據其供明在卷
    ，核與上開各該賭玩者陳述之情節相符，本院爰依刑法第38
    條第1 項第2 款宣告沒收；另扣案如事實欄所載之抽頭金合
    計590 元，係被告所有因其犯上開之罪所得之物，已如上述
    ，爰依刑法第38條第1 項第3 款宣告沒收。至本件為警2 次
    當場查獲之際，雖一併扣得賭資現金共計18,840元，然該等
    現金係現場賭玩者所有之金錢，其既非被告所有之物，亦非
    違禁物，本院爰不予宣告沒收，附此敘明。
據上論斷，應依刑事訴訟法第455 條之1 第1 項、第3 項、第36
9 條第1 項前段、第364 條、第299 條第1 項前段，刑法第 268
條第1 項前段、第56條、第41條第1 項前段、第38條第1 項第2
款、第3 款，罰金罰鍰提高標準條例第1 條前段、第2 條，判決
如主文。
本案經檢察官陳銘祥到庭執行職務。
中　　華　　民　　國　　94　　年　　5 　　月　　10　　日
                  刑事第八庭  審判長法　官  王屏夏
                                    法　官  陳鴻清
                                    法　官  王偉光
以上正本證明與原本無異。
本判決不得上訴。
                              　　　書記官  楊璧華
中　　華　　民　　國　　94　　年　　5 　　月　　10　　日
附錄本案論罪科刑法條全文：
刑法第268 條 ：
意圖營利，供給賭博場所或聚眾賭博者，處三年以下有期徒刑，
得併科三千元以下罰金。
